臺灣彰化地方法院交通事件裁定　　　　 96年度交聲字第359號
原處分機關　交通部公路總局臺中區監理所彰化監理站
異　議　人　甲○○
即受處分人
上列受處分人因違反道路交通管理處罰條例案件，對於交通部公
路總局臺中區監理所彰化監理站民國九十六年五月九日所為之處
分（彰監四字第裁六四─三０七０六號裁決書）聲明異議，本院
裁定如下：
    主  文
異議駁回。
    理  由
一、按受處分人不服修正前道路交通管理處罰條例第八條所定主
    管機關所為之處罰者，得於接到裁決書之翌日起二十日內，
    向管轄地方法院聲明異議，道路交通管理處罰條例第八十七
    條第一項定有明文。次按道路交通管理處罰條例第八十七條
    規定向管轄法院聲明異議之期間，自裁決送達之翌日起算，
    並得依法扣除在途期間；交通法庭認聲明異議不合法律上之
    程式，且無從補正，或其異議權已喪失者，應以裁定駁回之
    ，道路交通案件處理辦法第十二條、第十八條亦分別定有明
    文。道路交通異議案件，當事人非居住於處罰機關所在之鄉
    、鎮、市，但居住於受理聲明異議案件法院之管轄區域者，
    依法院訴訟當事人在途期間標準第四條之規定，應依同標準
    第二條第一款中之地方法院在途期間欄所載日數，扣除在途
    期間。又送達，於應受送達人之住居所、事務所或營業所為
    之。但在行政機關辦公處所或他處會晤應受送達人時，得於
    會晤處所為之；送達，不能依前二條規定為之者，得將文書
    寄存送達地之地方自治或警察機關，並作送達通知書兩份，
    一份黏貼於應受送達人住居所、事務所、營業所或其就業處
    所門首，另一份交由鄰居轉交或置於該送達處所信箱或其他
    適當位置，以為送達，行政程序法第七十二條第一項、第七
    十四條第一項分別定有明文。
二、聲明異議意旨略以：伊因與家中經濟狀況不佳，而隻身至台
    中市工作以維家計，又家母於老家忙著照顧因惡性腫瘤手術
    的父親外，仍須打理舍弟離婚後的三個年幼子女，實為無心
    錯過裁決書之送達。故伊因不知前次被吊銷執照，致有本次
    彰監四字第裁00－00000號駕駛執照經註銷仍駕駛聯
    結車、大客車、大貨車之處分等語而提出本件異議, 爰請求
    撤銷原處分等語。
三、經查：本件異議人即受處分人駕駛車牌號碼一八七－ＫＫ號
    營業遊覽大客車，於九十六年四月十九日上午十時十分許，
    在花蓮太魯閣管理處，因「駕駛執照經註銷仍駕駛聯結車、
    大客車、大貨車」為警掣單當場舉發之違規情事，此為受處
    分人所不爭執，並有交通部公路總局臺北區監理所舉發違反
    道路交通管理事件通知單一紙在卷可稽。再查受處分人遭逕
    行註銷駕駛執照之理由，乃因其在九十四年七月四日二十三
    時四十八分許，於臺十二線七．四Ｋ處因「駕駛人行車速度
    ，超過規定之最高時速未滿二十公里」，為警舉發後，由交
    通部公路總局台中區監理所彰化監理站開立彰監四字第裁六
    四－ＨＡ0000000號裁決書，命其應於九十五年四月
    二十三日前繳納二千四百元之罰鍰，逾期不繳納者，則自九
    十五年四月二十四日起易處吊扣駕照三個月，並限於九十五
    年五月八日前繳送駕駛執照，逾期不繳送者，則自九十五年
    五月九日起逕行註銷駕駛執照，該裁決書並於九十五年三月
    二十九日交由郵政機關送達至受處分人「彰化縣田尾鄉○○
    路○段一六０巷三十二號」戶籍地為送達，因未獲會晤應受
    送達人本人，亦無受領文書之同居人、受僱人或應受送達處
    所接收郵件人員，已將該送達文書寄存於田中郵局，並作送
    達通知書二份，一份黏貼於應受送達人門首，一份置於該受
    送達處所信箱或其他適當位置，以為送達，此有原處分機關
    函覆之送達證書影本附卷可憑，堪認本件裁決書業已符合行
    政程序法第七十四條規定為寄存送達。綜上所述，受處分人
    對於前次違規事件，既未依裁決內容遵期繳納罰鍰，該管監
    理機關予以易處吊扣、註銷駕駛執照，即屬有據，原處分機
    關依法註銷駕駛執照，於法並無不合。從而，原處分機關以
    受處分人在駕駛執照經註銷後仍駕駛聯結車、大客車、大貨
    車為由，依道路交通管理處罰條例第二十一條第一項第五款
    之規定裁處罰鍰六萬元並扣繳駕照，即無不當，本件異議為
    無理由，應予駁回。
四、據上論斷，應依道路交通案件處理辦法第十九條，裁定如主
    文。
中　　華　　民　　國　　96　　年　　5 　　月　　17　　日
                  交通法庭            法　官　 紀佳良
以上正本證明與原本無異。
如不服本裁定，應於送達後五日內向本院提出抗告狀（須附繕本
）。
中　　華　　民　　國　　96　　年　　5 　　月　　23　　日
                                      書記官   王惠嬌
